【裁判字號】    92,易,832
【裁判日期】    920331
【裁判案由】    傷害
【裁判全文】
臺灣板橋地方法院刑事判決                          九十二年度易字第八三二號
    公  訴  人  臺灣板橋地方法院檢察署檢察官
    被      告  甲○○
右列被告因傷害案件，經檢察官提起公訴（九十二年度偵字第二九四七號），本院判
決如左：
    主      文
甲○○無罪。
    理      由
一、公訴意旨略以：被告甲○○於民國（下同）九十一年十一月九日清晨二時許，在
    臺北縣土城市○○○路一五八號地下一樓處，因生活費問題與前妻（起訴書誤繕
    為妻）乙○○發生爭執，乃基於傷害人身體之犯意，以香油瓶丟擲乙○○，致使
    該香油瓶內之香油濺傷賴女之眼睛，因認被告甲○○涉犯刑法第二百七十七條第
    一項之傷害罪嫌。
二、按犯罪事實應依證據認定之，無證據不得推定其犯罪事實；又不能證明被告犯罪
    者，應諭知無罪之判決；刑事訴訟法第一百五十四條、第三百零一條第一項分別
    定有明文。又犯罪事實之認定，應憑真實之證據，倘證據是否真實尚欠明確，自
    難以擬制推測之方法，為其判斷之基礎；而認定犯罪事實之證據係指足以認定被
    告確有犯罪行為之積極證據而言，該項證據自須適合於被告犯罪事實之認定，始
    得採為斷罪資料（參照最高法院五十三年臺上字第六五六號、二十九年上字第三
    一○五號判例）。且刑事訴訟上證明之資料，無論其為直接或間接證據，均須達
    於通常一般之人均不致有所懷疑，而得確信其為真實之程度，始得據為有罪之認
    定，若其關於被告是否犯罪之證明未能達此程度，而有合理懷疑之存在，致使無
    從形成有罪之確信，根據「罪證有疑，利於被告」之證據法則，即不得遽為不利
    被告之認定（參照最高法院七十六年臺上字第四九八六號判例）。其以情況證據
    （即間接證據）斷罪時，尤須基於該證據在直接關係上所可證明之他項情況事實
    ，本乎推理作用足以確證被告有罪，方為合法，不得徒憑主觀上之推想，將一般
    經驗上有利被告之其他合理情況逕予排除（參照最高法院三十二年上字第六十七
    號判例）。又告訴人之告訴，係以使被告受刑事訴追為目的，是其陳述是否與事
    實相符，仍應調查其他證據以資審認（參照最高法院五十二年臺上字第一三○○
    號判例）。
三、公訴人認被告甲○○涉犯前揭傷害罪嫌，無非係以告訴人乙○○之指訴及告訴人
    所提出眼部受傷害之相片三幀為其論斷依據；訊據被告甲○○固坦承於前揭開時
    、地與告訴人發生爭吵且丟香油瓶一節，惟堅決否認有被訴之傷害犯行；辯稱：
    伊係將香油瓶丟於地上，香油並未濺及告訴人的眼部等語。
四、經查：告訴人經本院合法傳喚並未到庭，而就告訴人所指稱眼部受傷一節，其於
    檢察官偵查中自承：「『可能』是被薰香油的罐內之精油濺到眼睛。」（見臺灣
    板橋地方法院檢察署九十二年度偵字第二九四七號卷第十七頁正面），是告訴人
    就其「眼睛受傷」之原因已非全然確定；況且，告訴人於檢察官偵查中亦自承其
    並未因該「眼睛受傷」一事至醫院就診（見臺灣板橋地方法院檢察署九十二年度
    偵字第二九四七號卷第十七頁正面），故乏病歷資料或診斷證明書佐證，實難證
    明告訴人「眼睛受傷」與被告丟香油瓶一事確有因果關係存在。
五、從而，本件被告所辯尚非無可採信，是公訴人認被告有傷害之犯行，所為之舉證
    尚未能達通常一般之人均不致有所懷疑，而得確信其為真實之程度，而有合理懷
    疑之存在，即不得遽為不利被告之認定，復經本院查無何積極證據足認被告確有
    被訴之傷害犯行，既不能證明被告犯罪，揆諸前揭說明，本院自應依法為被告無
    罪之諭知。
據上論斷，應依刑事訴訟法第三百零一條第一項，判決如主文。
本案經檢察官王秀慧到庭執行職務。
中      華      民      國    九十二    年      三      月    三十一    日
                                      臺灣板橋地方法院刑事第五庭
                                          法  官  陳  鴻  清
右正本證明與原本無異。
如不服本判決，應於判決送達後十日內，向本院提出上訴狀。
                                          書記官  林  蔚  然
中      華      民      國    九十二    年      三      月     三十一   日


司法院資訊處製作；財團法人民間司法改革基金會備份。
